【裁判字號】    94,訴,1175
【裁判日期】    950118
【裁判案由】    偽造文書等
【裁判全文】
臺灣臺南地方法院刑事判決              94年度訴字第1175號
公  訴  人  臺灣臺南地方法院檢察署檢察官
被      告  己○○
上列被告因違反臺灣地區與大陸地區人民關係條例案件，經檢察
官提起公訴（九十四年度偵緝字第五四六號），本院判決如下：
    主  文
己○○共同連續違反不得使大陸地區人民非法進入臺灣地區之規
定，處有期徒刑壹年貳月。
    事  實
一、己○○前於民國（下同）八十七年間，因強制性交案件，經
    臺灣高雄地方法院於八十九年十二月二十九日以八十九年度
    訴緝字第九號判處有期徒刑一年八月，緩刑三年確定。
二、己○○於前開判決之緩刑期間內，猶不知警惕，明知大陸地
    區人民林軍及自稱「朱先生」之成年人（下簡稱「朱先生」
    ）專辦假結婚，使大陸地區人民以結婚之方式進入臺灣地區
    ，竟基於概括之犯意與其等共同基於使大陸地區人民非法進
    入臺灣地區及使公務員將不實事項登載於其所掌管之公文書
    之犯意聯絡及行為分擔。由己○○或「朱先生」先在臺灣地
    區覓得癸○○、甲○○、林榕、丁○○（以上四人均業經
    本院以九十四年度簡字第一一一七號審理判決）四人充當假
    結婚人頭，並約定給付渠等相當之佣金，渠等遂予以允諾，
    而與己○○、「朱先生」等人有前開犯意聯絡與行為分擔，
    其犯罪行為如下：
  (一)己○○先於九十一年八月十三日帶領癸○○、甲○○、林榕
    與丁○○，在高雄小港機場一同搭乘澳門航空ＮＸ六六一
    號班機搭機前往大陸地區，再經由大陸地區人民林軍介紹大
    陸人士辛○○、壬○○、庚○○、乙○○與癸○○等四人認
    識後，隨即連續由林榕與大陸地區人民庚○○於九十一年
    八月二十三日至福建省尤溪縣公證處辦理假結婚，癸○○與
    大陸地區人民辛○○於九十一年九月二日（起訴書誤載為三
    日）至浙江省台州市公證處辦理假結婚手續，甲○○與大陸
    地區人民壬○○於九十一年九月二日（起訴書誤載為三日）
    至福建省福州市公證處辦理假結婚，丁○○與大陸地區人民
    乙○○於九十一年九月四（起訴書誤載為五日）至福建省福
    州市辦理假結婚。
  (二)嗣林榕、丁○○於九十一年九月七日一同搭乘復興航空Ｇ
    Ｅ三六二號班機、甲○○於是日搭乘澳門航空ＮＸ六六六號
    班機返台，己○○、癸○○則於九十一年十月八日一同搭乘
    澳門航空ＮＸ六六六號班機返台，隨後渠等仍承前開概括犯
    意聯絡與行為分擔，連續由林榕於九十一年九月十八日、
    丁○○於九十一年九月十九日先後至臺南市北區戶政事務所
    ，甲○○於九十一年十月七日至臺南縣永康市戶政事務所，
    己○○則陪同癸○○於九十一年十月十五日至臺南市中西區
    戶政事務所（起訴書誤載為西區戶政事務所），並各檢附公
    證書、結婚登記書、財團法人海峽交流基金會（下簡稱海基
    會）驗證書等相關資料，申請結婚登記，致使該管公務員不
    知有偽而登載渠等與大陸地區人民結婚等不實事項於戶籍登
    記資料，足生損害臺南市北區戶政事務所、臺南市中西區戶
    政事務所、臺南縣永康市戶政事務所對戶政資料管理之正確
    性。
  (三)於辦理前開結婚登記後，基於前開概括犯意，由癸○○委託
    己○○親自辦理，林榕亦委託己○○，己○○再轉委託其
    母施素辦理，甲○○、丁○○則自行辦理大陸配偶來台事宜
    ，先由填具內容不實之大陸地區人民進入臺灣地區旅行證申
    請書、大陸地區人民進入臺灣地區保證書，並檢附公證書、
    結婚登記書等相關資料，向內政部警政署入出境管理局以配
    偶來臺探親為由，申請辛○○、庚○○、壬○○、乙○○入
    境，致該管公務員不知有偽，而於辛○○、庚○○、壬○○
    、乙○○之中華民國臺灣地區旅行證上記載事由為「探親」
    等不實事項後，並據以核發前開旅行證，其後，辛○○、庚○○、乙○○、壬○○即持前開旅行證先後於九十一年十一
    月二十二日、同年十一月二十五日、同年十一月二時七日、
    同年十二月二日搭機入境臺灣，足生損害於內政部警政署入
    出境管理局對於入出境之管理，並違反不得使大陸地區人民
    進入臺灣地區之規定。
三、案經臺南市警察局移送臺灣臺南地方法院檢察署偵查起訴。
    理  由
壹、程序方面
    按被告以外之人於偵查中向檢察官所為之陳述，除顯有不可
    信之情況者外，得為證據，刑事訴訟法第一百五十九條之一
    定有明文。查證人癸○○於檢察官偵查中，於證述前後業已
    具結（八一０七號偵查卷第七四至七六頁），並經被告己○○於本院準備程序陳明不爭執其證據能力，故證人癸○○於
    偵查中所為之證述，自有證據能力，合先敘明。
貳、實體方面
一、訊據被告己○○除對於九十一年八月十三日與癸○○、甲○○、林榕、丁○○四人一同前往大陸地區，並於陪同癸○○前往戶政事務所辦理結婚登記，以及於九十一年十月十七
    日受癸○○委託辦理大陸配偶辛○○來台之大陸地區人民進
    入臺灣地區旅行證之申請手續等情不爭執，其餘犯罪事實均
    否認在卷。
二、查證人甲○○於本院審理時到庭證稱：「（是否認識己○○
    ）認識，是經由朱先生介紹認識。我是看報紙才認識朱先生
    。報紙刊登「結婚，及手機號碼」，我打手機才認識朱先生
    。」、「（你之後是否與己○○到大陸）有，我有去辦人頭
    結婚」、「（你到大陸前即認識己○○）是。看過他二次」
    、「（當時你是否知道己○○就是要帶你去大陸之人）知道
    」、「（你到大陸所有食宿、機票費用由何人支付）我在外
    流浪多年，沒有積蓄，都是由己○○支付，並由己○○帶我
    到大陸去」、「（當天你與己○○去大陸外，還有何人）連
    同己○○共有五人。包括庭上之丁○○、林榕」、「（為
    何在警局陳述你充當假結婚之事，己○○在大陸有給你四萬
    元）確實有這件事」等語明確（本院卷第一三一至一三六頁
    ），核與證人癸○○於偵查中結證：「（當天與你一起到大
    陸作人頭假結婚共有林榕、甲○○、丁○○及你四人）是
    」、作人頭的費用由何人給的）己○○」、「（己○○當天
    有無和你一起去大陸）有」、「（己○○說給你多少錢做為
    人頭費？）四、五萬元左右」等語（八一０七號偵查卷第七
    四至七五頁）相符。查證人甲○○、癸○○均與被告己○○
    搭乘同一班機前往大陸地區，對於前往大陸之目的、一同前
    往之人、可獲取佣金之數額等情，均為其等親身經歷之事項
    ，所為證述亦互屬相符，且證人甲○○、癸○○因與被告己○○等人共同違反臺灣地區與大陸地區人民關係條例之案件
    ，經本院以九十四年度簡字第一一一七號分別判處三月、二
    月確定，其中證人甲○○正在執行有期徒刑中，有前開判決
    書一份在卷可稽，是以，證人甲○○、癸○○所為前開證述
    ，應與事實相符，而屬可採。
三、雖證人丁○○於本院審理時一再證稱：其乃與大陸配偶乙○○真結婚，並非充當與大陸地區人民假結婚之人頭配偶，並
    與被告己○○有犯意聯絡等情，惟查：
  1.稽之證人丁○○於本院審理時證稱：「（你與己○○如何認
    識）我是認識己○○的母親，是案發半年前經由朋友介紹認
    識的」、「（為何知道己○○要到大陸）我朋友在他家打麻
    將，知道己○○在大陸做生意所以跟他去大陸」、「在大陸
    與己○○有碰過多次，十個指頭數不出來，要去吃東西或唱
    歌都會約出去，己○○說他在大陸賣吃的，但我沒有去那家
    店，己○○住的地方距離我住的海因大樓騎車約從法院到亞
    太量販的距離，我有去過他住的地方，沒去過他的店。我在
    台灣就認識己○○的大陸老婆，我到大陸沒有碰過大陸老婆
    」等語（本院卷第一三九至一四０、一四三頁），然查被告
    己○○係於九十一年七月二日與大陸配偶林寶英於結婚福建
    省福州市登記結婚，林寶英於九十一年九月三日方入境臺灣
    ，此有內政部警政署入出警管理局於九十四年九月二十三日
    以境信栩字第０九四一０七七九九四０號函檢送之林寶英入
    出國日期證明書、大陸地區人民進入臺灣地區旅行證申請書
    、大陸地區人民進入臺灣地區保證書、結婚登記書、戶籍謄
    本各一份在卷可按（本院卷第二六至二七、三二至四一頁）
    ，足徵丁○○前往大陸地區之前，被告己○○與大陸配偶林
    寶英方辦理結婚，斯時林寶英尚未入境臺灣，證人丁○○如
    何有與林寶英在台認識之機緣，因此，丁○○前開所證於前
    往大陸之前，業已認識被告己○○之大陸配偶林寶英乙情，
    顯不可採。
  2.又衡之被告己○○之大陸配偶林寶英於九十一年九月三日入
    境臺灣以前，仍在大陸地區，期間與證人丁○○停留在大陸
    地區之時間（九十一年八月十三日至同年九月七日）重疊，
    倘證人丁○○於大陸期間之住處與被告己○○大陸居所相距
    不遠，二人又密集碰面十餘次乙節屬實，新婚燕爾之際，證
    人丁○○怎可能於大陸期間均未與林寶英碰過面，基此，證
    人丁○○所為之證述，顯非無疑。
  3.另查，證人丁○○於本院審理時證稱：「（到大陸結婚所花
    費用）二萬多元，包括機票，錢是臺灣的舅舅出的」、「（
    大陸期間吃、住費用）乙○○及其他二個認識的男子出錢」
    、「（乙○○來台後，有無住你家）有，約住一、二個月」
    等語（本院卷第一四０至一四一頁），核與其於九十二年六
    月二十三日警詢時供述：「（你前往大陸的機票及住宿共花
    費多少錢？）機票是乙○○託一位高高壯壯的男子（姓名不
    詳年約三、四十歲左右）前往大陸當天在高雄小港機場拿給
    我的，而住宿是在大陸姑姑的家中所以不用花費住宿費，我
    只花了新台幣一萬二千元的紅包錢而已」、「（乙○○於何
    時來台？來台後有無與你共住？至何處打工？）乙○○於九
    十一年十一月二十七日來台後在我家住了半個月左右，經警
    查核對戶口以後，乙○○就藉機到基隆找工作，就沒回來也
    沒回電話」等語（警卷第十二至十三頁），顯然不同，要難
    盡信。
  4.第參以證人丁○○於警詢時尚供稱「我有被乙○○欺騙當人
    頭與他假結婚的感覺，而且己○○「洪爺」也交代我不能亂
    說是當人頭與乙○○假結婚，也不能由我提出與乙○○離婚
    ，一定要乙○○提出才能離婚」等語，且經台南市警察局警
    務佐於九十二年四月十六日前往證人丁○○住處查訪，其母
    林吳水棉稱：「大陸人民乙○○來台只有住在上述地址三、
    四天待管區警員查對戶口後，拿著行李外出迄今」等情，此
    有查證報告(一)附於警卷可考（警卷第五七頁），雖經證人丁○○於審理時否認在卷，並辯稱：當時其母當時在大林的慈
    濟醫院住院云云，然查，證人丁○○之母林吳水棉係於九十
    二年七月二十日至同年九月十六日因人工膝關節置換手術治
    療，此有證人丁○○於九十二年十一月二十七日偵查時提出
    之診斷證明書一紙在卷可佐（八一０七號偵查卷第四八頁）
    ，足見林吳水棉於乙○○入境來台之九十一年十一月二十七
    日期間，並未因病於大林慈濟醫院住院，又與證人丁○○同
    住於台南市○○街住處，對於證人丁○○及其配偶之作息，
    應有所知悉，依前開各情相互勾稽，可證證人丁○○於本院
    審理時所為之前開證述，實難採信。
  5.再查，證人丁○○於本院審理時自稱：「（乙○○來台時何
    人去接）我去接的，我還接甲○○及林榕的大陸老婆，因
    為當時我住在己○○家。甲○○及林榕大陸老婆打電話到
    己○○家，當時己○○母親接到，就叫我開車去接他們」、
    「經朋友介紹認識時，我就經常找朋友打牌，所以住他家」
    等情（本院卷第一四三頁），復為被告所不否認。又考之證
    人丁○○罹患有情感性精神疾病、精神分裂症、妄想症、癲
    癇症、憂鬱症等身心疾病，此有其提出之診斷證明書、殘障
    手冊多紙在卷可憑（八一０七號偵查卷第四五至五０頁、本
    院卷第一五九頁），倘證人丁○○此部分證述屬實，益證證
    人丁○○與被告己○○及其母親關係匪淺，基於情感上之支
    持，其於偵審時所為之前開證述，亦不無迴護被告己○○之
    情。
  6.承上各情相互參照，證人丁○○於本院審理時證述：其乃與
    大陸配偶乙○○真結婚，並非與己○○合意充當假結婚之人
    頭部分，顯係迴護被告己○○之詞，並不足採。
四、另查，證人林榕於本院審理時亦證述：並未與被告己○○
    有犯意聯絡，而與大陸配偶庚○○假結婚云云，惟查：
  1.證人林榕被訴與被告己○○共同違反臺灣地區與大陸地區
    人民關係條例之案件，經本院以九十四年度簡字第一一一七
    號判處有期徒刑四月，證人林榕並未不服而提出上訴，現
    正執行中，此有前開刑事判決書一份在卷可按，合先敘明。
  2.證人林榕於本院審理時證稱：「（結婚前有無看過庚○○
    父母）有。有去他家講親事，也有見到他父母」、「（你確
    定有去庚○○家提親事）有。當時有很多親友在場，包括他
    父母」、「（依親等戶政資料何人辦理）我」等語（本院卷
    第一四五、一四七至一四八頁），然查，證人林榕之大陸
    配偶庚○○之父母早已死亡，此有大陸地區人民進入臺灣地
    區旅行證申請書一紙在卷可稽（警卷第四一頁），倘證人戊○○確本於結婚之真意，前往親家提親，理應對庚○○之家
    庭狀況有所知悉方屬常情，況其尚自稱自行辦理大陸配偶來
    台手續，然實情為其事後委託被告己○○之母施素申請胡蓮
    華進入臺灣地區探親，衡之常理，施素並非林榕、庚○○
    之親友，對於庚○○之家庭狀況，理應不知情，所有大陸地
    區人民進入臺灣地區旅行證申請書上之填載資料，均應由證
    人林榕提供，施素方可能於申請書上載明，然查，施素填
    寫申請書時尚知庚○○之父母均歿，此觀之前開旅行證申請
    書至明，據此，證人林榕對此卻不知情，而於本院審理時
    ，經檢察官詰問之際一再確認其於提親時有無親眼見過庚○○之父母，均表示肯定，待檢察官提示前開旅行證申請書時
    ，方又改稱：當場很多人，我不知他們是何人云云，顯係臨
    訟卸責之詞，不可採信。
  3.又查，證人林榕證稱：「（庚○○來台時，有無住你家？
    ）他有來住我家，當時我因施用毒品不再家」、「（庚○○
    共住你家多久）不知道。因為我沒有回家。我也不知他如何
    離開」、「（他來台時，你有無去接機）沒有」、「（庚○○來臺灣，你不去接機，他如何知道你家在哪裡）丁○○去
    接，庚○○打電話給誰聯絡接機，我不清楚」、「（庚○○
    來台去派出所對保，你有無同去）沒有」、「（大陸老婆何
    時來台）九十一年的十一、十二月，我不知道他何時離開臺
    灣，他來台這段時間我們均沒有聯絡」等語（本院卷第一一
    四五至一四八頁），衡之一般常情，若本於結婚之真意，前
    往大陸地區迎娶大陸配偶，辦理結婚登記後，大陸配偶無法
    立即來台，必須由臺灣配偶回台後辦理結婚登記，並取得大
    陸配偶來台旅行證之核發後，寄予大陸配偶或前往大陸地區
    迎接，大陸配偶方可來台，故此段辦理相關證件期間，新婚
    燕爾，相思難耐，大陸配偶來台時，必然親自或委託親友前
    往接機返家團聚，何以證人林榕對於大陸配偶庚○○如何
    來臺、何時來臺、離臺等情，漠不關心，甚至大陸配偶來台
    期間，均未蒙面，顯與常情不同，是以，綜上各節以觀，證
    人林榕證述與庚○○係真結婚乙節，實難採信，因此，不
    能作為有利被告己○○之認定。
五、再查，被告己○○於偵審所為各項辯解，除多次變異外，尚
    有以下矛盾，無法採信之處，爰一一詳列於後：
  1.被告己○○於警詢先辯稱：當時只有伊與癸○○前往大陸云
    云（警卷第十頁背面），於本院準備程序期日亦辯稱：當時
    我在福建省福清市做生意，他們四人在大陸待多久回來臺灣
    ，我就不清楚云云，然據內政部警政署入出境管理局國際機
    場旅客入出境資料處理中心所檢送之旅客入出境明細表及國
    人入出境端末查詢報表顯示（警卷第十九至二一頁），當時
    與被告己○○一同搭乘澳門航空ＮＸ六六一號班機前往大陸
    地區者，計有癸○○、甲○○、林榕、丁○○等四人，嗣
    被告己○○亦於九十一年十月八日與癸○○一同搭乘澳門航
    空ＮＸ六六六號班機返台，因此，被告己○○所辯僅與癸○○一同前往大陸地區，嗣後該四人何時返台並不知情乙節，
    顯與事實不符，已難採信。
  2.復查，被告己○○於偵查中辯稱：於上機前方認識癸○○、
    甲○○、林榕、丁○○等四人，之前不認識云云（五四六
    號偵查卷第八頁），又於本院準備程序期日辯稱：「朱先生
    」知道伊娶大陸配偶，故拜託伊帶領癸○○、甲○○、林榕
    、丁○○等四人搭乘飛機前往大陸地區云云。惟徵之證人
    丁○○於本院審理時到庭證述：「（你與己○○如何認識）
    我是認識己○○的母親，是案發半年前經由朋友介紹認識的
    」、「（為何知道己○○要到大陸）我朋友在他家打麻將，
    知道己○○在大陸做生意所以跟他去大陸」等語明確（本院
    卷第一三九至一四０頁），另參以證人甲○○亦於本院審理
    時到庭證稱：「（如何認識己○○）我的朋友阿順介紹認識
    的」、「（為何會與癸○○、甲○○、丁○○去大陸）己○○說我年紀大，還未娶妻，叫我到大陸看看，我說好」、「
    （去過己○○家幾次）去過好幾次，我認識己○○的母親。
    我喚他阿美姐」等語明確（本院卷第一四四至一四七頁），
    而被告己○○亦不否認其等之證述，倘證人所述無訛，足證
    被告己○○於九十一年八月十三日前往大陸地區之前，業已
    熟識證人丁○○、戊○○，並向其等遊說前往大陸地區結婚
    事宜等情無誤，故被告己○○於本院審理時當場聽聞證人證
    述內容後，為呼應證人丁○○、林榕之證述內容，遂又改
    稱：「朱先生」委託伊帶領癸○○、甲○○前往大陸地區時
    ，伊才約證人林榕、丁○○一同前往，而證人林榕亦委
    託伊，伊才委託母親施素代為辦理等情（本院卷第一四八頁
    ），因此，被告己○○前開所辯，應與事實不符，亦無採信
    之餘地。
  3.第參以被告先前一再辯稱：僅協助癸○○辦理大陸配偶來台
    手續，然待證人林榕證述後，以及檢察官提示庚○○之旅
    行證申請書，方又改稱：證人林榕亦委託伊，伊才委託母
    親施素代為辦理等情（本院卷第一四八頁），足見被告之辯
    解，亦係於審理時當場聽聞證人之證述內容後，方翻異前詞
    ，要無足採。
  4.被告己○○先前辯稱與大陸地區人民林軍並不熟識云云，待
    證人丁○○證稱：「（乙○○來台時何人去接）我去接的，
    我還接甲○○及林榕的大陸老婆，因為當時我住在己○○
    家，甲○○及林榕大陸老婆打電話到己○○家，當時己○○的母親接到，就叫我開車去接他們」等語（本院卷第一四
    三頁）後，又改稱：因為我娶的大陸老婆與林軍事親戚，所
    以這些人來台就打電話給我老婆云云，益徵係屬事後卸責之
    詞。
  5.再考之被告己○○若僅單純受「朱先生」委託帶領癸○○、
    甲○○、林榕、丁○○等四人前往大陸地區真結婚，且未
    收取任何費用，迨至抵達大陸地區之機場後，將該四人交予
    前來接機之林軍後，受任事務業已完成，何需於其等之大陸
    配偶來台時，均通知被告己○○前往接機，而非通知來台欲
    探親之親人即癸○○、甲○○、林榕、丁○○四人，此業
    經證人癸○○、甲○○、林榕、丁○○證述無訛，已見前
    述，實與常情有違。且查被告己○○於九十一年十月八日與
    癸○○返台後，又於九十一年十月二十九日至同年十二月二
    十三日離台出境，此有內政部警政署入出警管理局九十四年
    十月十一日以境信凡字第０九四一００八七五四０號函檢送
    之入出國日期證明書一紙在卷可稽（本院卷第九三至九四頁
    ），準此，癸○○、戊○○、丁○○、甲○○等人之大陸配
    偶辛○○、庚○○、乙○○、壬○○先後於九十一年十一月
    二十二日、同年十一月二十五日、同年十一月二時七日、同
    年十二月二日搭機入境臺灣時，被告己○○並未在臺灣，卻
    通知被告己○○，並由其家人親自前往迎接大陸地區人民，
    亦不合常情。
  6.綜上各情，足證被告己○○或因知悉相關證據資料，或因當
    場聽聞友方證人之證述內容後，為呼應證據資料或合乎證述
    內容，而數度翻異其詞，以圖補正供述內容之矛盾及漏洞，
    益證被告己○○所為前開抗辯均係臨訟堆砌之詞，均無法採
    信。
六、綜上，參以被告先後轉異之供述內容，以及證人甲○○、癸○○、丁○○、林榕之證述情節，足以證明被告己○○與
    「朱先生」、大陸地區人民林軍、癸○○、甲○○、林榕
    、丁○○等四人確有共同基於使大陸地區人民辛○○、壬○○、庚○○、乙○○等四人連續非法進入臺灣地區，以及連
    續使公務員將不實事項登載於其所掌管之公文書之犯行，此
    外，尚有內政部警政署入出境管理局於九十四年九月二十三
    日、同年十月十一日分別以境信栩字第０九四一０七七九九
    四０號、第０九四一００八七五四０號函檢送之入出國日期
    證明書、大陸地區人民進入臺灣地區旅行證申請書、大陸地
    區人民進入臺灣地區保證書（本案卷第二六至五０、九三至
    九五頁）、台南市中西區戶政事務所以九十四年九月二十三
    日以南市中西戶馨字第０九四０００四二三七號函檢送之公
    證書、海基會驗證書、結婚登記書、結婚登記申請書、戶籍
    謄本等資料（本院卷第五二至五七頁）、台南縣永康市戶政
    事務所以九十四年九月二十八日以南縣永戶字第０九四００
    ０四一四六號函檢送之公證書、海基會驗證書、結婚登記書
    、結婚登記申請書、戶籍謄本等資料（本院卷第六０至六四
    頁）、台南市北區戶政事務所以九十四年九月二十三日以南
    市北戶字第０九四０００六一七五０號函檢送之公證書、海
    基會驗證書、結婚登記書、結婚登記申請書、戶籍謄本等資
    料（本院卷第六六至七六頁）、旅客入出境明細表、國人入
    境出境端末查詢報表、大陸地區人民進入臺灣地區旅行證申
    請書、大陸地區人民進入臺灣地區保證書（警卷第十九至四
    九頁）各數份在卷足憑，是以，
    本件事證明確，被告犯行應堪認定。
七、至被告己○○一再聲請傳訊證人王富川，以證明係前往拜訪
    王富川時，方與「朱先生」認識，而受「朱先生」之託，帶
    領癸○○、甲○○、林榕、丁○○前往大陸地區交予林軍
    等情，惟被告均無法提出證人之傳訊地址，以致無法傳喚，
    且被告於警詢、偵查中，均未曾提及「王富川」，於審判期
    間方提出，顯係屬幽靈抗辯，委難足採，且本件事證已臻明
    確，亦無傳訊之必要，附此敘明。
參、論罪科刑
一、按被告己○○行為後，臺灣地區與大陸地區人民關係條例第
    七十九條於九十二年十月二十九日修正公布，於同年十二月
    三十一日生效，其中該條第一項刑度由修正前之「處五年以
    下有期徒刑、拘役或科或併科新臺幣五十萬元以下罰金。」
    ，修正為「一年以上七年以下有期徒刑，得併科新臺幣一百
    萬元以下罰金。」，比較新舊法，應依刑法第二條第一項但
    書適用以修正前較有利於被告之舊法。
二、又按臺灣地區與大陸地區人民關係條例第七十九條第一項處
    罰違反同條例第十五條第一款所定使大陸地區人民非法進入
    臺灣地區罪，凡非經合法手續進入者皆包含之。行為人使大
    陸地區人民以假結婚真入境之脫法方式，進入臺灣地區，即
    該當本罪，自非以偷渡者為限（最高法院九十二年度臺上字
    第四十號判決意旨參照）。準此，核被告己○○所為，係違
    反臺灣地區與大陸地區人民關係條例第十五條第一款之規定
    ，而犯修正前同條例第七十九條第一項之使大陸地區人民非
    法進入臺灣地區罪以及犯刑法第二百十六條、第二百十四條
    之行使使公務員登載不實之公文書罪。而其使公務員為不實
    登載後，復持該登載不實之公文書行使，該使公務員登載不
    實之低度行為為行使之高度行為所吸收，不另論罪。又被告
    己○○與同案被告癸○○、甲○○、林榕、丁○○、「朱
    先生」及大陸地區人民林軍間，就上開罪嫌間，有犯意聯絡
    及行為分擔，應論以共同正犯。再者，被告己○○與同案被
    告間先後多次使大陸地區人民辛○○、壬○○、庚○○、乙○○先後非法進入臺灣地區罪，並先後多次行使使公務員登
    載不實之公文書之犯行，時間緊接，犯罪構成要件相同，顯
    係基於概括之犯意反覆為之，為連續犯，應依刑法第五十六
    條之規定，以一罪論，並依法加重其刑，雖公訴人漏未論此
    ，但因起訴書均已提及前開多次犯行，故本院自得據以審酌
    ，併此敘明。而其等所違反之修正前臺灣地區與大陸地區人
    民關係條例第七十九條第一項之罪與刑法第二百十六條行使
    第二百十四條使公務員登載不實之公文書罪間，有方法結果
    之牽連關係，應從一重之修正前臺灣地區與大陸地區人民關
    係條例第七十九條第一項之連續使大陸地區人民非法進入臺
    灣地區罪論斷。
三、爰審酌被告己○○前於八十七年間，因強制性交案件，經臺
    灣高雄地方法院以八十九年度訴緝字第九號判處有期徒刑一
    年八月，緩刑三年確定，此有臺灣高等法院被告前案紀錄表
    一份在卷可按（本院卷第五至六頁），在緩刑期間仍不知警
    惕而為前開犯行，另參酌其與同案被告以假結婚之方式，使
    大陸地區人民非法入境臺灣地區，入境不久，即不見蹤影，
    不但損及國家之戶政機關、內政部警政署入出境管理局對於
    戶籍管理及入出境人口管制之正確性，危害非輕，且被告於
    犯後均躲避外地，使司法機關通緝多年，到案後猶矯詞卸責
    ，犯後態度極差等一切情狀，檢察官對被告己○○具體求刑
    一年二月，核與罪責相當，爰諭知被告己○○如主文所示之
    刑，以資儆懲。
據上論斷，應依刑事訴訟法第二百九十九條第一項前段，臺灣地
區與大陸地區人民關係條例第十五條第一款、修正前同條例七十
九條第一項，刑法第二條第一項但書、第十一條前段、第二十八
條、第五十六條、第二百十六條、第二百十四條、第五十五條，
罰金罰鍰提高標準條例第一條前段、第二條，判決如主文。
本案經檢察官丙○○到庭執行職務。
中    華    民    國    95    年    1    月    18    日
                 刑事庭第九庭    審判長法   官  蔡奇秀
                                       法   官  楊佳祥
                                       法   官  黃欣怡
以上正本證明與原本無異
如不服本判決應於送達後十日內向本院提出上訴狀
                                       書記官  陳怡吟
中    華    民    國    95    年    1    月    18    日
附錄本案論罪科刑法條全文：
臺灣地區與大陸地區人民關係條例第十五條
下列行為不得為之：
一、使大陸地區人民非法進入臺灣地區。
修正前臺灣地區與大陸地區人民關係條例第七十九條第一項
違反第十五條第一款規定者，處五年以下有期徒刑、拘役或科或
併科新台幣五十萬元以下罰金。
刑法第二百十四條
明知為不實之事項，而使公務員登載於職務上所掌之公文書，足
以生損害於公眾或他人者，處三年以下有期徒刑、拘役或五百元
以下罰金。
刑法第二百十六條
行使第二百十條至第二百十五條之文書者，依偽造、變造文書或
登載不實事項或使登載不實事項之規定處斷。


司法院資訊處製作；財團法人民間司法改革基金會備份。
